【裁判字號】    97,訴,1285
【裁判日期】    970926
【裁判案由】    毒品危害防制條例
【裁判全文】
臺灣基隆地方法院刑事判決              97年度訴字第1285號
公  訴  人  臺灣基隆地方法院檢察署檢察官
被      告  乙○○
上列被告因毒品危害防制條例案件，經檢察官提起公訴（97年度
毒偵字第2017號，被告於準備程序進行中，就被訴事實為有罪之
陳述，經本院合議庭裁定由受命法官獨任進行簡式審判程序，判
決如下：
    主  文
乙○○施用第一級毒品，累犯，處有期徒刑拾月。
    事  實
一、乙○○前因煙毒等案件，分別經法院判處有期徒刑5年8 月
    、7月，應執行有期徒刑6年確定，於民國（下同）91年2 月
    28日縮短刑期執行完畢；又因施用第2級毒品安非他命案件
    ，經於觀察勒戒期滿，認有繼續施用之傾向，經本院以89年
    度毒聲字第1404號裁定，令入戒治處所施以強制戒治，於89
    年12月12日因停止戒治而出監，於同年7月23日戒治期滿執
    行完畢，並由臺灣基隆地方法院檢察署檢察官於90年7月16
    日以90年度戒毒偵字第61號為不起訴處分確定；復於93年1
    月底至同年3月間（前揭強制戒治執行完畢釋放後5年內）因
    連續施用第一級毒品海洛因案件，經本院於93年4月30日以
    93 年度訴字第116號判決判處有期徒刑7月，並經臺灣高等
    法院於93年10月19日以93年度上訴字第1748號判決駁回上訴
    確定；又因施用第一級毒品海洛因案件，經本院於94年3月
    17日以94年度訴字第76號判決判處有期徒刑10月確定。上開
    二案接續執行，並於95年5月25日縮刑期滿執行完畢；再因
    施用第一級毒品海洛因案件，分別經本院於95年12月6日、9
    6年5月21日以95年度訴字第744號判決、96年度訴字第240號
    判決，各判處有期徒刑10月、1年確定，嗣經本院以96年度
    聲減字第614號裁定各減為有期徒刑5月、6月，並定應執行
    刑為有期徒刑10月，於97年3月14日縮刑期滿執行完畢（構
    成累犯）。詎仍不思悔改，復基於施用第一級毒品海洛因之
    犯意，於97年7月15日中午12時許，在基隆市中山區○○○
    路89巷1號住處，將第一級毒品海洛因置於注射針筒內，以
    注射血管之方式施用海洛因1次（起訴書誤載於不詳時、地
    ，以不詳方式施用，業據公訴檢察官於本院97年9月16日審
    理中當庭更正），嗣於同日下午8時50分許為警盤查，發現
    乙○○為毒品列管人口，經其同意採尿送驗，呈現嗎啡陽性
    反應，而悉上情。
二、案經基隆市警察局第二分局報告臺灣基隆地方法院檢察署檢
    察官偵查起訴。
    理  由
一、本件被告所犯者非為死刑、無期徒刑、最輕本刑為3年以上
    有期徒刑之罪或高等法院管轄第一審案件，其於準備程序進
    行中，先就被訴事實為有罪之陳述，經告知其簡式審判程序
    之旨，並聽取公訴人及被告之意見後，本院依刑事訴訟法第
    273條之1第1項之規定，裁定由受命法官獨任進行簡式審判
    程序，且依同法第273條之2規定，簡式審判程序之證據調查
    ，不受第159條第1項、第161條之2、第161條之3、第163 條
    之1及第164條至第170條規定之限制，合先敘明。
二、前揭犯罪事實，業據被告於本院準備程序及審理時坦承不諱
    ，又經被告同意，為警查獲後採集之尿液經送驗，呈現嗎啡
    、可待因陽性反應之陽性反應，此有基隆市警察局第二分局
    偵辦毒品案件尿液檢體對照表、台灣尖端先進生技醫藥股份
    有限公司濫用藥物檢驗報告各乙份（見97年度毒偵字第2017
    號卷第3頁、第13頁）附卷可稽，且參之以酵素免疫分析或
    薄層定性分析等方式為初步篩檢者，檢驗結果雖有相當程度
    偽陽性之可能，然以氣（液）相層析、質譜分析之儀器為交
    叉確認者，檢驗結果出現偽陽性之機率則極低，因而具有公
    信力，核足為對涉嫌人不利之認定；尤以「毒品施用後於尿
    液、血液中可檢出之最大時限，與施用劑量、施用頻率、施
    用方式、施用者飲水量之多寡、個人體質、代謝情況、檢體
    收集時間點及所用檢測方法之靈敏度等因素有關，因個案而
    異。依據Clarke'sIsolat i on Identification of Drugs
    第二版記載，血液中藥物之半衰期（濃度減半所需時間）分
    別為古柯鹼0.7-1.5小時、海洛因3分鐘（其代謝物為嗎啡
    2-3小時）、嗎啡2-3小時、大麻20-36小時、安非他命12小
    時（當尿液偏酸性時，為4- 8小時）、甲基安非他命9小時
    、Ketamine 2-4小時，而MDMA約8.49小時。一般於尿液中可
    檢出之最大時限，古柯鹼為施用後1-4天、海洛因2-4天、嗎
    啡2-4天、大麻1-10天、安非他命1-4天、甲基安非他命1-5
    天、MDMA1-4天、MDA 1-4天、Ketamine2-4天。」此曾經行
    政院衛生署藥物食品檢驗局以92年7月23日管檢字第0920005
    609號函釋在案，足認被告自白與事實相符，本件犯罪事證
    明確，犯行洵堪認定，應依法論科。
三、查海洛因係毒品危害防制條例第2條第2項第1款所定之第一
    級，核被告所為係犯毒品危害防制條例第10條第1項之施用
    第一級毒品罪。被告持有第一級毒品海洛因之低度行為，應
    為施用第一級毒品之高度行為所吸收，不另論罪。又被告有
    事實欄所示論罪科刑執行完畢情形，有臺灣高等法院被告前
    案紀錄表乙份在卷可參，其於前案執行完畢後5年內，故意
    再犯本件有期徒刑以上之罪，為累犯，依刑法第47條第1項
    加重其刑。爰審酌被告曾有施用毒品之前科仍不知戒除，惟
    犯罪後坦承犯行，且所犯之施用毒品犯行乃戕害自己身心健
    康，並未危及他人等一切情狀，量處如主文所示之刑。
據上論斷，應依刑事訴訟法第273 條之1 第1 項、第299 條第1
項前段，毒品危害防制條例第10條第1項，刑法第11條前段、第
47條第1項，判決如主文。
本案經檢察官甲○○到庭執行職務。
中    華    民    國    97    年    9    月  26    日
                  刑事第四庭法  官  周霙蘭
以上正本證明與原本無異。
如不服本判決應於收受本判決後10日內向本院提出上訴書狀，其
未敘述上訴理由者，並得於提起上訴後10日內向本院補提理由書
狀（均須按他造當事人之人數附繕本）「切勿逕送上級法院」。
中    華    民    國    97    年    9    月  26    日
                            書記官  呂明龍
附錄本案所犯法條：
毒品危害防制條例第10條：
I施用第一級毒品者，處 6 月以上 5 年以下有期徒刑。
II施用第二級毒品者，處 3 年以下有期徒刑。


司法院資訊處製作；財團法人民間司法改革基金會備份。
